【裁判字號】    98,台上,505
【裁判日期】    980205
【裁判案由】    偽造文書等罪
【裁判全文】
最高法院刑事判決              九十八年度台上字第五０五號
上  訴  人
即 自訴 人  乙○○
被      告  甲○○
            丙○○  通訊地台灣嘉義地方法院
上列上訴人因自訴被告等偽造文書等罪案件，不服台灣高等法院
台南分院中華民國九十七年十一月二十四日第二審判決（九十七
年度上訴字第一一七七號，自訴案號：台灣嘉義地方法院九十七
年度自字第一０號），提起上訴，本院判決如下：
    主  文
上訴駁回。
    理  由
按刑事訴訟法第三百七十七條規定，上訴於第三審法院，非以判
決違背法令為理由，不得為之。是提起第三審上訴，應以原判決
違背法令為理由，係屬法定要件。如果上訴理由書狀並未依據卷
內訴訟資料，具體指摘原判決不適用何種法則或如何適用不當，
或所指摘原判決違法情事，顯與法律規定得為第三審上訴理由之
違法情形，不相適合時，均應認其上訴為違背法律上之程式，予
以駁回。又對於配偶，不得提起自訴；不得提起自訴而提起者，
應諭知不受理之判決，刑事訴訟法第三百二十一條、第三百三十
四條分別定有明文。本件上訴人乙○○自訴其妻即被告甲○○串
通台灣嘉義地方法院九十六年度家護字第八五號事件之承辦法官
即被告丙○○，偽造光碟及診斷書等情。第一審判決，就被告甲
○○部分，以上訴人係不得對配偶提起自訴而提起之，於民國九
十七年八月二十日依法諭知自訴不受理；至被告丙○○部分，則
以上訴人未依法補正委任律師為代理人，於九十七年九月五日亦
諭知自訴不受理。上訴人不服第一審關於被告甲○○部分之判決
，併對被告丙○○，於九十七年八月二十九日提起第二審上訴。
原判決以第一審就被告甲○○部分諭知自訴不受理之判決，並無
不合，上訴人此部分上訴無理由；至被告丙○○部分，斯時既尚
未判決，上訴人一併提起上訴，自不合法律上程式，此部分上訴
不合法，因予駁回其第二審之上訴。經核原判決於法洵無違誤。
上訴意旨並未依據卷證資料具體表明原判決有何違背法令之處，
所謂台灣嘉義地方法院迄更換院長始送出上訴人之第二審上訴狀
，原判決駁回其上訴實無道理云云，顯與首揭第三審上訴理由之
違法情形，不相適合。本件上訴違背法律上之程式，應予駁回。
又本件為程序判決，上訴人提出監察院（九七）院台業貳字第０
九七０一六四四一五號函影本一份，無從審酌，附此敘明。
據上論結，應依刑事訴訟法第三百九十五條前段，判決如主文。
中    華    民    國  九十八  年    二    月    五    日
                      最高法院刑事第十一庭
                          審判長法官  花  滿  堂
                                法官  黃  正  興
                                法官  陳  東  誥
                                法官  林  錦  芳
                                法官  洪  昌  宏
      本件正本證明與原本無異
                                      書  記  官
中    華    民    國  九十八  年    二    月    九    日
                                                      v


司法院資訊處製作；財團法人民間司法改革基金會備份。
